臺灣高等法院高雄分院民事裁定　　　　　96年度家抗字第16號
抗　告　人　甲○○
即 債 權人
相　對　人　乙○○
即　債務人
上列當事人間請求探視子女強制執行事件，抗告人對於中華民國
96年7 月31日台灣高雄地方法院95年度執字第19793 號裁定提起
抗告，本院裁定如下：
    主    文
原裁定廢棄，發回台灣高雄地方法院。
    理    由
一、本件抗告意旨略以：相對人素行不良，且不遵守法院確定判
　　決，妨害抗告人行使探視子女權利，甚至在抗告人母親過世
  　時，亦未攜子女回美濃奔喪，抗告人只盼望子女能遵守法院
    判決，回美濃老家探視祖父及父親，原審法官球員兼裁判，
    自己違反95年9 月22日執行命令，駁回抗告人之異議，實有
    不當，應予廢棄等語。
二、按強制執行，以確定之終局判決為執行名義聲請者，應提出
　　判決正本並判決確定證明書或各審級之判決正本，強制執行
  　法第6 條第1 項第1 款定有明文。又執行法院就債權人提出
    之證明文件，僅有形式上之審查權，而無實體上之審理權，
    執行法院就形式上審查結果，認文件齊備，即應依法執行。
三、經查，抗告人聲請探視子女強制執行事件，業據其提出台灣
　　屏東地方法院89年度婚字第173 號、本院89年度家上字第18
  　6 號判決及確定證明書（見原審卷第7~15、37~62 、98頁）
    ，執行法院如就形式上審查結果，認文件齊備，即應依法執
    行，不得再為實體上之審查，以維終局確定判決之確定力與
    執行力。倘執行法院認為執行名義成立後，因情事變更有消
    滅或妨礙債權人請求之事由發生而不宜執行，亦應依強制執
    行法第16條規定，指示相對人依同法第14條第1 項規定提起
    債務人異議之訴，並依同法第18條第2 項規定向法院聲請停
    止強制執行，或另行提起變更探視子女方式訴訟，尚不得因
    此即駁回抗告人之聲請。從而，原審法院在相對人已提出強
    制執行法第6 條第1 項第1 款文件後，仍為實體審查而駁回
    抗告人之聲請，於法即有不當，抗告意旨指摘原裁定不當，
    求予廢棄，為有理由，爰由本院將原裁定廢棄，並發回原審
    法院更為妥適之處理。
四、據上論結，本件抗告為有理由，依民事訴訟法第492 條，裁
    定如主文。
中    華    民    國    96    年    9     月    27    日
                              家事法庭
                                審判長法官   蔡文貴
                                法      官   徐文祥
                                法      官   黃科瑜
以上正本證明與原本無異。
如不服本裁定應於送達後10日內向本院提出再抗告狀，並繳納再
抗告費新台幣1 千元。再為抗告應以適用法規顯有錯誤為理由，
並經本院之許可，該許可以原裁定所涉及之法律見解具有原則上
之重要性者為限，並委任律師為代理人。抗告人之配偶、3 親等
內之血親、2 親等內之姻親，或抗告人為法人、中央或地方機關
時，其所屬專任人員具有律師資格並經法院認適當者，亦得為第
三審代理人。抗告人或其法定代理人具有律師資格者及前項情形
，應於提起抗告或委任時釋明之。
中　　華　　民　　國　　96　　年　　9 　　月　　28　　日
　　　　　　　　　 　 　　　　　書  記  官　 王秀娟
                                                    W
